【裁判字號】    98,訴,1535
【裁判日期】    981117
【裁判案由】    清償債務
【裁判全文】
臺灣板橋地方法院民事判決              98年度訴字第1535號
原      告  富邦資產管理股份有限公司
法定代理人  丁○○
訴訟代理人  丙○○
            乙○○
            甲○○
被      告  戊○○
上列當事人間清償債務事件，本院於98年11月3 日言詞辯論終結
，判決如下：
    主  文
被告應給付原告新台幣陸拾捌萬壹仟零伍拾玖元，及其中新台幣
貳拾柒萬玖仟壹佰陸拾元部分自民國九十四年八月二十六日起至
清償日止，按年息百分之十九點九七計算之利息。
訴訟費用由被告負擔。
    事實及理由
一、原告起訴主張：被告原向美商商業銀行國家信託儲蓄股份有
    限公司（下稱美國銀行）成立信用卡使用契約，被告持信用
    卡消費後，得於各特約商店消費簽帳，被告應於當期繳款截
    止日清償或以循環信用方式繳納最低應繳金額，並以年息佰
    分之19.97計算，惟被告至94年8月25日止，尚積欠本金及循
    環利息合計為681, 059元，其中本金為279,160元，被告並
    未按期繳納，全部債務視為全部到期，因美國銀行於民國（
    下同）88年將松山、台中二家分行等營業及負債讓與荷蘭銀
    行，嗣因荷蘭銀行更新信用卡約定，荷蘭銀行於94年12月1
    日復將前系爭債權讓與新榮資產管理股份有限公司（下稱新
    榮公司），新榮公司復於97年11月7日將系爭債權讓與原告
    ，為此，依據信用卡之法律關係，提起本訴，並聲明：被告
    應給付原告681,059元及其中本金279,160元及自97年8月26
    日起至清償日止，按年息百分之19.97計算之利息。
二、被告則以：當時有在監執行，如在監執行自無法刷卡消費，
    如非在監時之刷卡消費，即應為被告所刷卡消費，另懷疑被
    告之友人冒用被告之身分證盜用信用卡等語置辯，並聲明：
    駁回原告之訴。
三、得心證之理由：
(一)原告主張受讓系爭信用卡債權等情，業據其提出財政部台財融
  第88741778號函、信用卡約定條款、信用卡資料檔影本各一紙
  、債權讓與證明書二紙為證，且為被告所不爭，堪信為真實。
(二)當事人對於他造主張之事實，於言詞辯論時不爭執者，視同自
  認。當事人主張之事實，經他造於準備書狀內或言詞辯論時或
  在受命法官、受託法官前自認者，無庸舉證。當事人於自認有
  所附加或限制者，應否視有自認，由法院審酌情形斷定之。自
  認之撤銷，除別有規定外，以自認人能證明與事實不符或經他
  造同意者，始得為之。民事訴訟法第280條、第279條載有明文
  。被告於本院98年8月18日第一次言詞辯論期日抗辯當時在監
  ，不確定是否為被告所刷卡，如果刷卡時間並非被告在監執行
  ，即為被告所刷卡等語（見98年8月18日筆錄、本院卷第29頁
  ），因此，被告已自認確實向美國銀行申請信用卡使用，成立
  信用卡契約，因此，被告並未舉證證明前開自認與事實不符，
  自不得任意撤銷自認，因此，被告於98年11月2日言詞辯論期
  日，復否認張被告向美國銀行申請信用卡，懷疑友人冒用身分
  證盜用信用卡云云，自非可採。
(三)再者，本件被告使用系爭信用卡消費時間均於86年之前，且於
  86 年間即提列為呆帳等情，有荷商荷蘭銀行股份有限公司台
  北分公司98年10月28日（98）荷銀法字第442號函可按，然被
  告在監執行時間僅86年5月21日至87年1月22日在監執行，其餘
  在監執行均在92年之後，有本院依職權調閱之台灣高等法院在
  監在押全國紀錄表可按，因此，被告抗辯信用卡刷卡時間為在
  監執行云云，自非可取。
(四)綜上述，原告依據信用卡契約請求被告給付681,059元及其中
  本金279,160元自94年8月26日起至清償日止，按年息百分之十
  九點九七計算之利息，為有理由，應予准許。
六、本件事證已明，兩造其餘攻擊防禦方法及爭點，核與本件判
    決結果無涉，爰不一一論述。
七、結論：原告之訴為有理由，依民事訴訟法第78條，判決如主
    文。
中    華    民    國    98    年    11    月    17   日
                  民事第三庭    法  官  徐玉玲
以上正本係照原本作成
如對本判決上訴，須於判決送達後20日內向本院提出上訴狀
中    華    民    國    98    年    11    月    17   日
                                書記官  陳靜怡


司法院資訊處製作；財團法人民間司法改革基金會備份。
